

Noëlla MAILHOL

Alternance - Etudiante en Informatique

Actuellement étudiante en Bachelor 2 Informatique, je souhaite acquérir une expérience professionnelle au travers d'une alternance au sein de votre entreprise, pour la rentrée Septembre 2024. Mon objectif à long terme est de me spécialiser dans le développement web et je suis enthousiaste à l'idée de contribuer et d'apprendre au sein de votre équipe dynamique. Cette expérience me permettra d'approfondir mes compétences et mettre en pratique mes connaissances dans un contexte professionnel.

Langue Français (Avancé) Anglais (Intermédiaire - B2) Espagnol (Intermédiaire)

Adresse Cité Gaston Bachelard Bat K Log 214 Avenue Paul Langevin 59650 Villeneuve d'Ascq

Contacts 07 81 17 54 51 mailholnoella@gmail.com www.linkedin.com/in/noella-mailhol

Nationalité Française

FORMATIONS

2023-aujourd'hui Lille Ynov Campus

Bachelor 2 Informatique

2021-2023 Université de Lille 1

Licence 1 Informatique Licence 2 Informatique

2018-2019 Lycée Français de Tananarive

BAC Scientifique

EXPÉRIENCES PROFESSIONNELLES

McDonalds

Equipière polyvalente

Lomme, France Décembre 2022 - Novembre 2023

- · Accueillir les clients,
- Conseiller et répondre aux besoins des clients,
- Étiquetage des articles soldés,
- Prise des produits en réserve et mise en rayon,
- Tenue du rayon et des cabines d'essayage,
- · Enregistrer et encaisser les articles des clients,
- · Veiller à l'attractivité du magasin.

Primark Euralille Vendeuse polyvalente

Lille, France Juin 2022 - Juillet 2022

- Accueillir, conseiller, orienter les clients
- Prendre, encaisser, assembler les commandes
- Assurer la propreté du restaurant
- Préparer les boissons, les desserts et les frites

A domicile Employé de restaurant

Manakara, Madagascar 2016 - 2018

- · Accueillir les clients
- · Encaisser les clients
- Participer au rangement et au nettoyage des locaux, faire la plonge
- Servir les clients et débarrasser les tables

COMPÉTENCES





















mnoella.github.io/Portfolio/

CENTRES D'INTÉRÊTS

Volley Ball Musique Voyages